臺灣臺南地方法院民事裁定　　　　　　100年度司護字第339號
聲　請　人　臺南市政府
法定代理人　賴清德　
相　對　人
即受安置人　彭A　　　 姓名年.
法定代理人　楊B　　　 姓名年.
上列聲請人向本院聲請繼續安置事件，本院裁定如下：
    主  文
准將相對人彭A自民國一百年十二月十七日起繼續安置三個月。
聲請程序費用新臺幣壹仟元由相對人負擔。
    理  由
一、按兒童及少年有下列各款情形之一，非立即給予保護、安置
    或為其他處置，其生命、身體或自由有立即之危險或有危險
    之虞者，直轄市、縣（市）主管機關應予緊急保護、安置或
    為其他必要之處置：一、兒童及少年未受適當之養育或照顧
    。二、兒童及少年有立即接受診治之必要，而未就醫者。三
    、兒童及少年遭遺棄、身心虐待、買賣、質押，被強迫或引
    誘從事不正當之行為或工作者。四、兒童及少年遭受其他迫
    害，非立即安置難以有效保護者。又直轄市、縣（市）主管
    機關依前條規定緊急安置時，應即通報當地地方法院及警察
    機關，並通知兒童及少年之父母、監護人，但其無父母、監
    護人或通知顯有困難時，得不通知之。緊急安置不得超過七
    十二小時，非七十二小時以上之安置不足以保護兒童及少年
    者，得聲請法院裁定繼續安置。繼續安置以三個月為限，必
    要時，得聲請法院裁定延長之。兒童及少年福利法第36條第
    1項、第37條第1、2項分別定有明文。
二、本件聲請狀意旨略以：本案相對人陳述今年11月起多次遭關
    係人吳C從背後擁抱、撫摸胸部及下體的猥褻情事，由聲請
    人自民國100年11月14日下午12時將相對人彭A緊急安置。相
    對人因監護權之行使改定由法定代理人楊B行使，故今年7月
    遷至臺南與關係人吳C同住，自11月份以來，關係人吳C多次
    趁法定代理人楊B不注意時予以猥褻，並要求不可告知他人
    。相對人法定代理人雖有保護意願，但因仍讓相對人彭A與
    關係人吳C同住，且家中無其他合適之人選予以保護，令相
    對人彭A感到害怕。評估相對人彭A自我保護能力不足，無法
    確保相對人不受到再次傷害，且關係人吳C持續予以相對人
    精神上之壓力，為維護相對人身心健全，爰向法院聲請准予
    將相對人繼續安置三個月。
三、經查：聲請人主張本案相對人陳述今年11月起多次遭關係人
    吳C從背後擁抱、撫摸胸部及下體的猥褻情事，由聲請人自
    100年12月14日下午12時將相對人彭A緊急安置一節，業經本
    院100年度司護字第338號准予備查在案，足堪認定。另查，
    依聲請人所提出之兒少保訪視處理報告表之內容略以：「案
    繼父知悉案主透露此事對案主及案母感到憤怒，並於12月6
    日酒後拿出水果刀，揚言要殺了全家，案母告知案繼父情緒
    控制不佳，對於案主與案弟頗有排斥感。案母向案繼父詢問
    有無此事，案繼父坦言確實有對案主作出侵害行為，案繼父
    雖知悉犯法，但沒有實際插入行為，故不會判很重」等語可
    知，本件相對人彭A自我保護能力不足，關係人吳C之行為已
    對相對人彭A身體上、精神上有不法之侵害，若不予繼續安
    置，無法阻隔與關係人吳C間之接觸，是本件聲請符合未成
    年子女最佳利益，無違上開法律規定，應予准許。
四、依非訟事件法第21條第2項、第24條第1項，民事訴訟法第78
    條，裁定如主文。
中    華    民    國   100    年    12    月    21    日
                  家事法庭    司法事務官  林可婷    
以上正本係照原本作成。
如對本裁定抗告須於裁定送達後10日內向本院提出抗告狀，並應
繳納抗告費新臺幣1,000元整。
中    華    民    國   100    年    12    月    21    日
                              書  記  官  楊琄琄